【裁判字號】    99,訴,692
【裁判日期】    990930
【裁判案由】    違反台灣地區與大陸地區人民關係條例等
【裁判全文】
臺灣桃園地方法院刑事判決               99年度訴字第692號
公  訴  人  臺灣桃園地方法院檢察署檢察官
被      告  甲○○
上列被告因違反臺灣地區與大陸地區人民關係條例等案件，經檢
察官提起公訴（97年度偵字第17686 號），後被告自白犯罪（99
年度訴字第368 號），經合議庭裁定由受命法官獨任逕以簡易判
決處刑（99年度簡字第125 號），嗣本院認本件不宜逕以簡易判
決處刑，而撤銷上開由受命法官獨任逕以簡易判決處刑之裁定，
並依通常程序審理，再經被告就被訴事實為有罪之陳述，經合議
庭裁定由受命法官獨任依簡式審判程序審理，並判決如下：
    主  文
甲○○共同連續違反不得使大陸地區人民非法進入臺灣地區之規
定，處有期徒刑壹年貳月，減為有期徒刑柒月。
    事   實
一、甲○○明知王少智係大陸地區成年女子，不得以非法方法入
    境臺灣地區，且其本人及王少智均無結婚之真意，為使王少
    智得以假結婚之方式取得探親名義非法進入臺灣地區，與綽
    號「毛哥」之張奕凱（由本院另行審結）、綽號「小四」之
    何思瑩（所涉媒介女子性交犯行，業經臺灣高等法院以民國
    96年度上更(一)字第672 號判處有期徒刑6 月，減為有期徒刑
    3 月確定）暨其等所屬人蛇集團成年成員共同基於違反不得
    使大陸地區人民非法進入臺灣地區規定之犯意聯絡，及與大
    陸地區女子王少智、張奕凱、何思瑩暨其等所屬人蛇集團成
    年成員共同基於使公務員登載不實、行使使公務員將不實事
    項登載於其所職掌之公文書之概括犯意聯絡，先透過張奕凱
    之安排，於91年1 月12日前往大陸地區，並於同年1 月28日
    ，在大陸福建省守德市公證處與王少智通謀虛偽辦理公證結
    婚儀式，使王少智取得形式上之配偶身分。迨甲○○於同年
    1 月30日返臺後，即持前揭結婚公證書向財團法人海峽交流
    基金會（下稱海基會）辦理驗證，經該會實質審核並取得證
    明後，即於同年2 月20日持上開結婚公證書等不實資料前往
    桃園縣新屋鄉戶政事務所辦理結婚登記，使不知情之承辦公
    務員將「民國91年1 月28日與大陸地區人民王少智結婚」之
    不實事項登載於職務上所掌之公文書戶籍登記簿上，並據以
    核發戶籍謄本，足生損害於戶政機關對於戶籍管理之正確性
    。甲○○繼於同日（2 月20日）又持上開不實之戶籍謄本、
    結婚公證書及證明等資料，至桃園縣政府警察局楊梅分局永
    安派出所（下稱永安派出所），在空白之「大陸地區人民進
    入臺灣地區保證書」上填具王少智及甲○○之年籍資料，並
    就二人之關係填載為「夫妻」，使不知情之該派出所承辦員
    警，在對保或證明機關（構）簽註意見欄上，就保證人甲○
    ○所稱其與被保人王少智係夫妻關係，有擔任保證人資格之
    不實內容為實質審查後對保核章。嗣甲○○為申請王少智入
    境來臺，旋於翌日（2 月21日）向內政部警政署入出境管理
    局（現已改制為入出國及移民署）提出前揭「大陸地區人民
    進入臺灣地區保證書」及不實之戶籍謄本而行使之，仍足以
    生損害於入出境管理機關對於大陸地區人民申請入境臺灣地
    區許可之正確性。嗣經入出境管理局面談實質審查後，即核
    發「中華民國臺灣地區旅行證」予王少智，准予王少智入境
    。而張奕凱等人並將前揭旅行證於不詳時、地，以不詳方式
    交付王少智，使王少智得以配偶探親名義，於91年4 月19日
    持該入出境許可證等資料以為掩飾，自臺灣桃園國際機場非
    法進入臺灣地區，違反不得使大陸地區人民非法進入臺灣地
    區之規定。甲○○復承前概括之犯意，於92年2 月間，連續
    以相同之方式，使王少智得於92年6 月5 日再次非法進入臺
    灣地區。嗣於94年2 月間，甲○○又承前概括之犯意，為使
    王少智得以非法入境臺灣地區，連續以同上手法向入出境管
    理局申請王少智入境來臺，惟因王少智前次逾期停留，行方
    不明，逾越管制期限1 年，遭內政部援引大陸地區人民申請
    臺灣地區面談管理辦法第10條第2 款規定，對王少智為不予
    許可入境之行政處分致未得逞。
二、案經臺北縣政府警察局中和分局報請臺灣桃園地方法院檢察
    署檢察官偵查起訴。
    理  由
一、本件被告甲○○所犯為死刑、無期徒刑、最輕本刑為3 年以
    上有期徒刑以外之罪，其於準備程序進行中，就被訴事實為
    有罪之陳述，經告知簡式審判程序之旨，並聽取當事人之意
    見後，本院合議庭裁定由受命法官獨任進行簡式審判程序，
    合先敘明。
二、上開犯罪事實，業據被告甲○○於本院調查及準備程序中自
    承不諱（見本院99年度訴字第368 號卷99年5 月18日訊問筆
    錄第2 頁、99年5 月19日訊問筆錄第2 頁及本院99年度訴字
    第692 號卷99年9 月17日準備程序筆錄第2 頁），並有卷附
    全戶戶籍資料查詢結果、入出國日期證明書、大陸地區人民
    明細資料報表、大陸地區人民資訊管理系統查詢結果、大陸
    地區人民及其配偶面（訪）談紀錄、中華人民共和國福建省
    守德市公證處結婚公證書、大陸地區人民進入臺灣地區旅行
    證申請書、委託書、大陸地區人民進入臺灣地區保證書等在
    卷（見偵三卷第29頁至第57頁），且經本院依職權函詢海基
    會確認無誤，有該會99年4 月26日海廉（法）字第09900166
    17號函附公證書驗證資料可稽。而關於被告姜禮在於94年3
    月3 日雖曾向內政部提出王少智來臺團聚之聲請，然因王少
    智先前因逾期停留，行方不明，已管制逾1 年，且被告甲○
    ○亦未預約接受訪談，無法審查，而遭內政部不予許可，有
    內政部94年11月16日台內警境平秋字第0940 120748 號不予
    許可處分書在卷可查。綜上所述，堪認被告甲○○之自白與
    事實相符，可以採信。本案事證明確，被告犯行堪以認定，
    應予依法論科。
三、新舊法比較：
(一)、按92年10月29日修正前之臺灣地區與大陸地區人民關係條例
    第79條原規定：「違反第15條第1 款規定者，處五年以下有
    期徒刑、拘役或科或併科新臺幣五十萬元以下罰金」、「以
    犯前項之罪為常業者，處一年以上七年以下有期徒刑，得併
    科新臺幣一百萬元以下罰金」、「第1 項之未遂犯罰之」，
    上開規定嗣於92年10月29日由總統公布修正條文第1 至4 項
    為：「違反第15條第1 款規定者，處一年以上七年以下有期
    徒刑，得併科新臺幣一百萬元以下罰金」、「意圖營利而犯
    前項之罪者，處三年以上十年以下有期徒刑，得併科新臺幣
    五百萬元以下罰金」、「前2 項之首謀者，處五年以上有期
    徒刑，得併科新臺幣一千萬元以下罰金」、「前3 項之未遂
    犯罰之」，並經行政院明令自92年12月31日施行。因本件被
    告甲○○與其他共犯最後一次著手使大陸地區人民王少智非
    法進入臺灣地區之時間為94年2 月間，前揭修正後之條文業
    已生效施行，自應逕行適用修正後之規定，此部分即無新、
    舊法比較之問題，合先敘明。
(二)、其次，被告甲○○行為後，刑法亦於94年2 月2 日修正公布
    ，於95年7 月1 日施行。依修正後之刑法第2 條第1 項規定
    「行為後法律有變更者，適用行為時之法律。但行為後之法
    律有利於行為人者，適用最有利於行為人之法律」。該條係
    規範行為後法律變更所生新舊法比較適用之準據法，其本身
    無關行為可罰性要件之變更，是於刑法修正施行後，應適用
    該條之規定，為「從舊從新」之比較。茲就本件關於新舊法
    比較適用之說明如下：
  1.刑法第216 、214 條行使使公務員登載不實罪定有罰金刑，
    而罰金刑之下限，依修正前刑法第33條第5 款規定：「主刑
    之種類如左：五、罰金，一元以上。」，換算成新臺幣為3
    元，修正後刑法第33條第5 款規定為：「主刑之種類如下：
    五、罰金，一千元以上，以百元計算之。」，是依修正後刑
    法第33條第5 款規定，已就罰金刑之下限有所提高，自以修
    正前之規定對被告較為有利。
  2.刑法第28條共同正犯規定，於修正施行前之規定為：「二人
    以上共同實施犯罪之行為者，皆為正犯」，修正施行後之規
    定則為：「二人以上共同實行犯罪之行為者，皆為正犯」，
    揆諸本條之修正理由係為釐清陰謀共同正犯、預備共同正犯
    是否合乎本條規定之正犯要件，修正後之刑法第28條已限縮
    共同正犯範圍，排除陰謀犯、預備犯之共同正犯，自屬法律
    變更，比較新舊法，被告係共同實行之共同正犯，新法之修
    正對被告並無較有利，應依修正前刑法第28條規定論處（參
    看最高法院96年臺上字第934號判決）。
  3.修正前刑法第55條後段規定：「犯一罪而其方法或結果之行
    為犯他罪名者，從一重處斷。」，惟該條業已修正公布刪除
    ，則犯一罪而其方法或結果之行為犯他罪名者，屬於數罪併
    罰，得定數罪刑合併之刑期以下之刑。此刪除雖非犯罪構成
    要件之變更，但顯已影響被告刑罰之法律效果，自屬法律有
    變更，經比較新、舊法結果，修正後之規定並未較有利於被
    告，依刑法第2條第1項前段規定，自應適用修正前刑法第55
    條後段有關牽連犯之規定。
  4.再者，修正後刑法業已刪除第56條連續犯之規定。是於新法
    修正施行後，行為人之數犯罪行為，即須分論併罰。此刪除
    雖非犯罪構成要件之變更，但顯已影響行為人刑罰之法律效
    果，自屬法律有變更，比較新舊法結果，適用被告行為時法
    律即依舊法論以連續犯，對被告並無不利。
  5.經綜合法律修正前後之整體比較，揆諸前揭最高法院決議及
    修正後刑法第2 條第1 項之「從舊從輕」原則，適用94年2
    月2 日修正前之刑罰法律，對被告甲○○較為有利，自應適
    用修正前刑法之相關規定。
  6.最後，刑法第25條、第26條未遂犯之規定，就刑法第25條第
    1 項關於「已著手於犯罪行為之實行而不遂者，為未遂犯」
    之規定並未修正，而同條第2 項修正施行前之規定為：「未
    遂犯之處罰，以有特別規定者，為限」，修正後則為：「未
    遂犯之處罰，以有特別規定者為限，並得按既遂犯之刑減輕
    之」，另刑法第26條修正前為：「未遂犯之處罰，得按既遂
    犯之刑減輕之。但其行為不能發生犯罪之結果，又無危險者
    ，減輕或免除其刑」，修正後則為：「行為不能發生犯罪之
    結果，又無危險者，不罰」，是除「不能未遂犯」修正為不
    罰以外，僅二條文條項之移列，尚無新舊法比較之問題，應
    依一般法律適用原則，適用裁判時法律，併此敘明。
四、論罪科刑：
(一)、按臺灣地區與大陸地區人民關係條例第79條第1 項對於違反
    同條例第15條第1 款所定不得使大陸地區人民非法進入臺灣
    地區之處罰，旨在防止大陸人民非法進入臺灣地區，以維護
    臺灣地區之安全與安定；所稱「非法」，自應從實質上之合
    法性予以判斷，凡評價上違反法秩序之方法，均屬「非法」
    。參照行政程序法第119 條第1 款、第2 款規定，受益人以
    詐欺、脅迫或賄賂方法，使行政機關作成行政處分者；或對
    重要事項提供不正確資料或為不完全陳述，致使行政機關依
    該資料或陳述而作成行政處分者，其信賴不值得保護。故在
    大陸通謀虛偽結婚，以不實之結婚證明辦理相關戶籍登記、
    入境等手續，憑以進入臺灣地區，其所持之入境許可文件雖
    係入出境主管機關所核發，形式上為合法，但因係以詐欺方
    法而取得，即不具實質上之合法性，仍屬非法進入臺灣地區
    （最高法院90年度台上字第3180號、99年度台上字第2669號
    判決意旨參照）。又關於結婚戶籍登記，戶政機關僅有形式
    審查權而無實質審查權，故倘申請人明知無結婚之實，卻使
    戶政機關公務員為結婚之登記，自應構成刑法第214 條之使
    公務員登載不實公文書罪。
(二)、查被告甲○○明知其與大陸地區女子王少智並無結婚之真意
    ，為使王少智得以虛偽結婚之脫法方法進入臺灣地區，持不
    實之結婚公證書向戶政事務所申辦結婚戶籍登記，使該管不
    知情之公務員，將上開不實之事項登載於職務上所掌戶籍登
    記公文書並據以核發戶籍謄本，事後進而持向警察機關辦理
    對保手續，及向入出境管理局申請大陸配偶來臺手續，其辦
    理大陸地區女子王少智入境之方式及手續形式上雖均合法，
    惟實質上形同以非法手段使大陸地區人民進入臺灣地區，而
    與前揭使大陸地區人民非法進入臺灣地區規定意旨相符。是
    核被告甲○○之所為，係犯修正後之臺灣地區與大陸地區人
    民關係條例第79條第1 項使大陸地區人民非法進入臺灣地區
    罪，及刑法第216 條、第214 條行使使公務員登載不實文書
    罪。被告甲○○與張奕凱、何思瑩暨其等所屬人蛇集團成年
    成員間，就上開違反不得使大陸地區人民非法進入臺灣地區
    規定之罪部分，以及被告甲○○與大陸地區女子王少智、張
    奕凱、何思瑩暨其等所屬人蛇集團成年成員間，就上開行使
    使公務員登載不實文書罪部分，均為共同正犯。被告甲○○
    明知為不實之事項，而使公務員登載於職務上所掌公文書之
    低度行為，為行使之高度行為所吸收，不另論罪。被告先後
    向警察機關、入出境管理局提出其上登載不實結婚事項之戶
    籍謄本，並以此方式使大陸地區女子王少智非法進入臺灣地
    區，時間緊接，所犯均係構成要件相同之罪名，顯均係基於
    概括犯意反覆為之，均應依修正前之刑法第56條連續犯規定
    ，論以一罪，並均加重其刑。被告著手於使大陸地區人民非
    法進入臺灣地區之行為而不遂，為未遂犯，應依修正後之刑
    法第25條第2 項規定減輕其刑，並依法先加後減之。被告甲
    ○○先後多次所犯使大陸地區人民非法進入臺灣地區既遂、
    未遂罪，與行使明知為不實之事項，而使公務員登載於職務
    上所掌之公文書罪間，係以行使明知為不實之事項，而使公
    務員登載於職務上所掌之公文書罪為方法，以達成使大陸地
    區人民非法進入臺灣地區之目的，二罪間有手段、目的之牽
    連關係，應依修正前刑法第55條牽連犯規定，從一重依使大
    陸地區人民非法進入臺灣地區既遂罪處斷。
(三)、本件公訴人雖未就被告甲○○持登載不實結婚事項之戶籍謄
    本，先後各至派出所辦理對保，及向入出境管理局申請准予
    大陸女子王少智入境部分起訴，惟該部分之犯行與已起訴部
    分，具有連續犯之裁判上一罪關係，為起訴效力所及，本院
    自得併予審理，附此敘明。
(四)、再者，中華人民共和國福建省守德市公證處所據以登載核發
    之不實結婚公證書，非屬我國轄內公務員職務上所掌管之我
    國公文書，並不在我刑法保護範圍內。其次，海基會係受行
    政院大陸委員會之委託，處理兩岸文書之驗證業務，則其承
    辦驗證業務之承辦員應係受公務機關委託承辦公務之人員，
    但海基會之承辦員就承辦驗證業務有審查權，對不符資格之
    聲請案件亦可駁回；且其驗證內容，並未提及結婚證書之是
    否真實，故無使公務員登載不實罪可言（臺灣高等法院暨所
    屬法院89年法律座談會彙編第350 至355 頁併參）。又有關
    被告甲○○前往永安派出所辦理保證書部分，依當時大陸地
    區人民進入臺灣地區許可辦法第17條規定：「大陸地區人民
    申請進入臺灣地區，除其他法規另有規定外，應依左列順序
    覓臺灣地區人民一人為保證人：(一)配偶或直系血親。(二)有能
    力保證之三親等內親屬。(三)有正當職業之公民，其保證對象
    每年不得超過5 人（第1 項）。前項申請人有特殊情形，經
    主管機關同意者，得不受覓保證人順序之限制（第2 項）。
    保證人之保證書應送保證人戶籍地警察機關（構）辦理對保
    手續；保證人係服務於政府機關、公立學校、公營事業機構
    者，其保證書應蓋服務機關（構）、學校之印信，免辦理對
    保手續（第3 項）」。而至戶籍地警察機關（構）辦理對保
    手續之意旨，因轄區派出所應對於其轄區之人民較為瞭解，
    而可確認保證人是否有能力履行保證責任，此由該條第3 項
    後段規定保證人係服務於政府機關、公立學校、公營事業機
    構者，其保證書應蓋服務機關（構）、學校之印信，免辦理
    對保手續，即可得知。因各該政府機關、公立學校、公營事
    業機構之人員，顯已具有一定程度之保證能力。復觀保證人
    填具「大陸地區人民進入臺灣地區保證書」後，至警察機關
    辦理對保手續，其對保之警察機關對保之內容為「一經查保
    證人甲○○確實設籍並居住本轄，有能力履行保證責任。二
    經詢保證人甲○○稱：渠與被保人王少智係夫妻關係，願意
    完全負起保證責任」，有「該大陸地區人民進入臺灣地區保
    證書」對保或證明機關（構）簽註意見欄內所載之對保事項
    可稽（見偵二卷第148 頁）。是對保機關對於保證人是否確
    實居住於對保機關之轄區，有無能力履行保證責任等事實，
    顯非形式上審查，仍須經實質審核後始得確認。至經詢保證
    人陳稱與被保證人之關係時，乃記載據保證人之陳述，並非
    以其聲明即直接認定有該事實而予以記載，是亦無使公務員
    登載不實罪之問題。而臺灣地區與大陸地區人民關係條例第
    10 條 第3 項已授權主管機關內政部訂立「大陸地區人民進
    入臺灣地區許可辦法」，該許可辦法對大陸地區人民申請入
    境之資格條件、申請入境目的、檢具文件及驗證程序、受理
    核轉機構、保證人資格及對保程序、不予准許事由及人數限
    制、入境停留期間及延長次數、入境時（如備妥回程機票、
    代保管證件）及入境後（如向警察機關登記）應遵守之相關
    規定均有詳細之規定。依上開規定觀之，主管機關對於申請
    大陸地區人民入境臺灣地區之事由是否屬實，應為實質審核
    ，始決定是否核發。因此，入出境管理局於審核大陸地區人
    民入境臺灣地區之申請案件時，除先審核書面資料外，尚可
    通知申請人面談以決定是否核准，亦即其可實質審查是否據
    以核發，而非一經被告甲○○提出申請，入出境管理局局有
    登載之義務並據以許可。是上開部分均無使公務員登載不實
    可言，而起訴書亦未就上開結婚公證書、驗證證明書、保證
    書或大陸地區人民進入臺灣地區旅行證申請書予以起訴有何
    使公務員登載不實犯行，自不予論罪，均再附此敘明。
(五)、查被告前於91年間，固曾因犯竊盜案件，經本院判處有期徒
    刑8 月確定，並於92年10月18日縮刑期滿執行完畢，有臺灣
    高等法院被告前案紀錄表在卷可稽。惟按「受有期徒刑之執
    行完畢，或受無期徒刑或有期徒刑一部之執行而赦免後，再
    犯裁判上一罪之連續犯時，是否構成累犯，應以最初行為之
    犯罪時作為計算累犯成立與否之標準，至其犯罪行為終了於
    何時，則非所問。另連續犯實施中如法律有變更，其一部觸
    犯舊法，一部涉及新法時，應依最後行為時之新法處斷，並
    無行為後法律變更須比較新舊法適用之問題」，最高法院闡
    釋揭櫫93年度台非字第273 號判決可為參照。茲因本件被告
    甲○○本件最初行為之犯罪時間係在91年間，縱其犯罪行為
    終了於94年間，依上開說明，仍不得以累犯論之，併此敘明
    。
(六)、爰審酌被告甲○○以假結婚真入境之方式，與人蛇集團成員
    共同謀議以上開手段使大陸地區人民王少智非法來台，其所
    為不僅損害戶政機關對戶政事務管理之正確性，亦對社會治
    安隱藏有潛在之危險，惡性非輕，惟念及被告甲○○事後坦
    承犯行，犯後態度尚佳，並兼衡本案被告之犯罪動機、目的
    、手段、次數、所生危害、行為分擔之輕重等一切情狀，量
    處如主文所示之刑。又被告所為本件犯行，其犯罪時間既在
    96 年4月24日以前，且宣告刑亦未逾有期徒刑1 年6 月，爰
    依減刑條例第2 條第1 項第3 款規定，減輕其刑2 分之1 （
    查被告甲○○前於本院審理時因逃亡而經本院於99年5 月21
    日以99年桃院永刑守緝字第462 號發佈通緝，嗣於99年5 月
    18日緝獲，此有臺灣高等法院通緝記錄表、通緝書緝獲筆錄
    等件在卷可稽。茲因被告係於上開減刑條例96年7 月16日施
    行後方遭通緝，並不符合該條例第5 條所規定不得減刑之情
    形，此觀法院辦理九十六年減刑條例案件應行注意事項第9
    條第1 項規定即詳，是被告自仍合乎上開減刑條例減刑之規
    定，附此敘明）。
據上論斷，應依刑事訴訟法第273 條之1 第1 項、第299 條第1
項前段，修正後臺灣地區與大陸地區人民關係條例第79條第1 項
，刑法第11條前段、第2 條第1 項、第25條第2 項、第216 條、
第214 條，修正前刑法第28條、第55條、第56條，中華民國96年
罪犯減刑條例第2 條第1 項第3 款、第7 條，判決如主文。
中    華    民    國    99    年    9     月    30    日
                  刑事第八庭    法  官  呂綺珍
附錄本案論罪科刑法條全文：
臺灣地區與大陸地區人民關係條例第15條：
左列行為不得為之：
一、使大陸地區人民非法進入臺灣地區。
二、招攬臺灣地區人民未經許可使之進入大陸地區。
三、使大陸地區人民在臺灣地區從事未經許可或與許可目的不符
    之活動。
四、僱用或留用大陸地區人民在臺灣地區從事未經許可或與許可
    範圍不符之工作。
五、居間介紹他人為前款之行為。
臺灣地區與大陸地區人民關係條例第79條
違反第15條第1 款規定者，處1 年以上7 年以下有期徒刑，得併
科新臺幣1 百萬元以下罰金。
意圖營利而犯前項之罪者，處3 年以上10年以下有期徒刑，得併
科新臺幣5 百萬元以下罰金。
前二項之首謀者，處5 年以上有期徒刑，得併科新臺幣1 千萬元
以下罰金。
前三項之未遂犯罰之。
中華民國船舶、航空器或其他運輸工具所有人、營運人或船長、
機長、其他運輸工具駕駛人違反第15條第1 款規定者，主管機關
得處該中華民國船舶、航空器或其他運輸工具一定期間之停航，
或廢止其有關證照，並得停止或廢止該船長、機長或駕駛人之職
業證照或資格。
中華民國船舶、航空器或其他運輸工具所有人，有第1 項至第4
項之行為或因其故意、重大過失致使第三人以其船舶、航空器或
其他運輸工具從事第1 項至第4 項之行為，且該行為係以運送大
陸地區人民非法進入臺灣地區為主要目的者，主管機關得沒入該
船舶、航空器或其他運輸工具。所有人明知該船舶、航空器或其
他運輸工具得沒入，為規避沒入之裁處而取得所有權者，亦同。
前項情形，如該船舶、航空器或其他運輸工具無相關主管機關得
予沒入時，得由查獲機關沒入之。
刑法第216條
行使第210 條至第215 條之文書者，依偽造、變造文書或登載不
實事項或使登載不實事項之規定處斷。
刑法第214條
明知為不實之事項，而使公務員登載於職務上所掌之公文書，足
以生損害於公眾或他人者，處3 年以下有期徒刑、拘役或500 元
以下罰金。
以上正本證明與原本無異。
如不服本判決應於收受判決後10日內向本院提出上訴書狀，並應
敘述具體理由。其未敘述上訴理由者，應於上訴期間屆滿後20日
內向本院補提理由書(均須按他造當事人之人數附繕本)「切勿逕
送上級法院」。
                                書記官  范升福
中    華    民    國    99    年    10    月    2     日

司法院資訊處製作；財團法人民間司法改革基金會備份。
